【裁判字號】    99,交聲,1329
【裁判日期】    991130
【裁判案由】    違反道路交通管理處罰條例聲明異議
【裁判全文】
臺灣臺北地方法院交通事件裁定        99年度交聲字第1329號
異  議  人
即受處分人  黃進合
上列異議人即受處分人因違反道路交通管理處罰條例案件，對於
臺北市交通事件裁決所於民國99年 7月21日所為之處分（原處分
案號：北市裁罰字第裁22-AEY677278號），聲明異議，本院裁定
如下：
    主  文
異議駁回。
    理  由
一、按汽車駕駛人在禁止臨時停車處所停車者，處新臺幣（下同
    ）六百元以上一千二百元以下罰鍰，道路交通管理處罰條例
    第五十六條第一項第一款定有明文。如小客車駕駛人違反該
    款規定，且於舉發通知單上所載應到案期限內繳納罰鍰或到
    案聽候裁決者，依違反道路交通管理事件統一裁罰基準表之
    規定，應處以九百元罰鍰。再按道路交通標誌標線號誌設置
    規則第一百六十九條規定，所謂「禁止臨時停車線」（俗稱
    「紅線」），係用以指示禁止臨時停車路段，以劃設於道路
    緣石正面或頂面為原則，無緣石之道路得標繪於路面上，距
    路面邊緣以三十公分為度；本標線為「紅色實線」，線寬除
    設於緣石，正面者以緣石高度為準外，其餘皆為十公分；且
    本標線禁止時間為全日二十四小時，如有縮短之必要時，應
    以標誌及附牌標示之。
二、本件臺北市交通事件裁決所（下稱原處分機關）係以：異議
    人即受處分人黃進合所有之車號七Ａ—三三二九號自用小客
    車，於民國九十九年三月十九日上午十時二分許，停放在臺
    北市○○○路○段三七八巷與臺北市士林官邸二０三號公園
    間劃設禁止臨時停車線之道路旁，經臺北市政府工務局公園
    路燈工程管理處（下稱公園路燈管理處）當場拍照採證，並
    以異議人有「在公園內未經許可違規停放車輛」之行為，違
    反臺北市公園管理自治條例第十三條第四款、第二十款規定
    ，而依同條例第十七條後段，於同年月二十二日以ＤＺ00
    0000000號裁處書裁處異議人罰鍰一千二百元，異議
    人不服，向臺北市政府提起訴願，經臺北市政府於同年五月
    十三日以府訴字第０九九七００五二五００號決定撤銷原處
    分，發回公園路燈管理處另為處分，嗣經該處依臺北市公園
    管理自治條例第十七條前段規定，向臺北市政府警察局士林
    分局（下稱士林分局）舉發上開違規行為，經該局於同年六
    月八日以異議人所有上開車輛違反道路交通管理處罰條例第
    五十六條第一項第一款規定，逕行製單舉發，嗣異議人於舉
    發通知單所載應到案日期（即同年七月八日前）向原處分機
    關提出申訴，經原處分機關函請士林分局調查結果，仍認異
    議人有前開違規行為，原處分機關乃於同年七月二十一日依
    道路交通管理處罰條例第五十六條第一項第一款、違反道路
    交通管理事件統一裁罰基準及處理細則第四十一條、第四十
    三條、第四十四條、第六十七條等規定，裁處異議人罰鍰九
    百元。
三、異議意旨略以：請法院查明上開路段之禁止臨時停車線是否
    已塗銷云云。
四、查異議人所有之上開小客車於九十九年三月十九日上午十時
    二分許，停放在臺北市○○○路○段三七八巷與臺北市士林
    官邸二０三號公園間之道路旁，此為異議人所不否認，而異
    議人停車處所劃有禁止臨時停車線（即標繪於異議人小客車
    下方路面上之紅色實線），此亦有採證照片附卷可稽，揆諸
    前開規定，自堪認異議人確有在禁止臨時停車處所停車之違
    規行為。又依卷附採證照片以觀，現場劃設之禁止臨時停車
    線均清晰可見，並無遭塗抹銷除致模糊難辨之情形，是異議
    人辯稱禁止臨時停車線已塗銷云云，顯與事實不符，自不足
    採。
五、綜上所述，異議人確有於前揭時、地在禁止臨時停車處所停
    車之違規行為，從而，原處分機關依前揭道路交通管理處罰
    條例第五十六條第一項第一款、違反道路交通管理事件統一
    裁罰基準及處理細則第四十一條、第四十三條、第四十四條
    、第六十七條等規定，裁處異議人罰鍰九百元，核無違誤。
    異議人之異議，為無理由，應予駁回。
據上論斷，應依道路交通案件處理辦法第十九條，裁定如主文。
中    華    民    國    99    年    11    月    30    日
                  交通法庭法  官  陳芃宇
以上正本證明與原本無異。
如不服本裁定，應於裁定送達後5日內向本院提出抗告狀。
                          書記官  徐鶯尹
中    華    民    國    99    年    12    月    3     日

司法院資訊處製作；財團法人民間司法改革基金會備份。
